【裁判字號】    89,交上訴,962
【裁判日期】    890627
【裁判案由】    公共危險
【裁判全文】
臺灣高等法院臺南分院刑事判決           八十九年度交上訴字第九六二號     Ｇ
      上  訴  人  臺灣臺南地方法院檢察署檢察官
      被      告  甲  ○  ○
      選任辯護人  涂  禎  和
右上訴人因被告公共危險案件，不服臺灣臺南地方法院八十九年度交訴字第一五九號
中華民國八十九年六月廿七日第一審判決（起訴案號：臺灣臺南地方法院檢察署八十
九年度偵字第二六一四號），提起上訴，本院判決如左：
      主      文
原判決撤銷。
甲○○駕駛動力交通工具，致人受傷而逃逸，處有期徒刑陸月，緩刑貳年。
      事      實
一、甲○○於民國八十九年二月一日晚上九時二十分許，駕駛Ｄ五－二五六三號自用
    小客車，沿臺南縣善化鎮○○路，由北向南行駛，途經該路四七六號前，因疏未
    注意車前狀況，適未滿五歲兒童丙○○（民國八十四年九月十一日出生）橫越馬
    路，遭甲○○所駕駛Ｄ五－二五六三號自小客車撞及，致丙○○倒地，受有頭部
    外傷合併腦震盪及腹部挫傷（過失傷害部分已達成和解，由丙○○父親丁○○撤
    回告訴，業經檢察官為不起訴處分確定）。詎甲○○肇事後，僅下車查看，隨即
    上車駛離逃逸，經丙○○表姐乙○○提供Ｄ五－二五六三號車號報警查獲。
二、案經臺南警察局善化分局移送臺灣臺南地方法院檢察署檢察官偵查起訴。
      理      由
一、訊據被告甲○○雖供承有於右揭時地駕車撞及兒童丙○○之事實，惟矢口否認有
    肇事逃逸之犯行，辯稱：伊回家途中，丙○○從對面車道橫越道路，衝撞伊所駕
    駛Ｄ五－二五六三號自小客車，伊乃下車抱起丙○○，甚至曾招呼丙○○表姐乙○○趨前查看丙○○受傷情形，乙○○慌亂中將丙○○抱走，伊恐影響交通，乃
    將車駛至路邊停放，竟無法找到丙○○，伊無意駕車逃逸，實因停車後即與丙○○、乙○○失去聯紹，因急於回家，且不知須向警方報案，乃駕車離去等語。
二、惟查被告甲○○於八十九年二月一日晚上九時二十分許，駕駛Ｄ五－二五六三號
    自小客車，途經臺南縣善化鎮○○路四七六號前，撞及兒童丙○○之事實，業據
    被告甲○○於警訊及偵審中坦承不諱，核與告訴人丁○○之指訴情節相符，並經
    目擊證人乙○○證述屬實，復有警方製作之道路交通事故調查報告表及謝醫院出
    具之診斷證明書各乙份暨車禍現場彩色照片六幀在卷足資佐證。其次參以丙○○
    表姊乙○○於警訊中即證稱：「˙˙˙我於八十九年二月一日晚上九時許，開車
    至善化『元鴻通訊行』，車上載我表弟丙○○及我妹妹黃秋華，一同欲拿回我妹
    妹送修之手機，於九月廿分許我表弟丙○○沒讓我牽手，自行由東向西方向過馬
    路，走中正路被白色裕隆牌Ｄ五－二五六三號自小客車擦撞，我看見該白色自小
    客車駕駛人是一名男子，有下車察看我表弟之傷勢，並問我說『他人有沒有怎樣
    ？』，我急著看我表弟之傷勢，並沒有回答他的話，該名男子就駕Ｄ五－二五六
    三號白色自小客車，由善化中正路往新市方向逃逸」等語（詳警卷第三頁背面）
    。又告訴人丁○○於警訊中亦證稱：「˙˙˙據我姪女乙○○告訴我，˙˙˙該
    男子在車禍現場有停下察看一下，又立即開車逃逸，並沒有留下連絡方法，是警
    方根據車牌號碼Ｄ五－二五六三號，循線追查始得知駕駛人為甲○○，我姪女在
    車禍現場有記下車號」等語（詳警卷第一頁背面最末行至第二頁正面第五行）。
    顯然被告甲○○於撞及兒童丙○○後，雖曾短暫下車查看，然未將丙○○送醫，
    復未停留現場，並報請警方到場處理，更未將其姓名住址留給被害人，即逕自駕
    車離去，該部分亦經被告甲○○於警訊及偵審中供承在卷（詳警卷第六頁正面第
    八行、偵查卷第八頁背面第四行、原審卷第十二頁正面第八行、本院卷附八十九
    年八月廿八日訊問筆錄）。故被告甲○○駕車撞傷兒童丙○○後，未留在現場，
    等候警方處理，即駕車逕行離去，極臻明確。
三、按汽車駕駛人駕駛汽車肇事，致人受傷或死亡，應即採取救護或其他必要措施，
    並向警察機關報告，不得駛離，違者吊扣其駕照三個月，逃逸者吊銷駕駛執照，
    道路交通管理處罰條例第六十二條第一項定有明文。本件證人即被害人丙○○表
    姊乙○○嗣於原審法院證稱：「˙˙˙是被告左邊車燈去撞到丙○○的頭，碰得
    很大聲，他倒下後，是我妹妹扶起他，當時有看到眼睛上緣有明顯腫起來」等語
    耳（原審卷第廿二頁正面）。而被告甲○○亦供稱：丙○○被撞後，雖無明顯外
    傷，僅頭部紅腫等語（詳警卷第六頁正面第七行至第八行）。另參酌『謝醫院』
    出具之診斷證明書則記載：１頭部外傷合併腦震盪。２腹部挫傷等字樣（詳警卷
    第七頁正面）。由前開證據顯示，丙○○被撞後確有受傷，至為明灼。雖因丙○○由其表姊表姊乙○○載同外出，不幸發生車禍，心慌著急之餘，立即抱起其表
    弟丙○○就近逕往『謝醫院』就醫。惟本件車禍既然發生，且丙○○頭、腹部又
    已受傷，復屬稚齡幼童，無論車禍責任歸屬如何，被告甲○○即應依前開規定報
    請警方處理，並停留現場等候調查，惟竟逕行駕車離去，且未將其姓名住址留予
    被害人，顯然違反前開規定，自難辭肇事後駕車逃逸刑責。被告甲○○猶以：伊
    案發後將車駛至路邊停放，致與丙○○、乙○○失去聯紹，且因急於回家，復不
    知須向警方報案，乃駕車離去云云，斤斤置辯，顯非可採。故其駕車肇事後逃逸
    犯行，事證明確，堪以認定。
四、被告甲○○駕車撞傷兒童丙○○，未留在現場等候警方處理，竟駕車逕行離去。
    核其所為，係犯刑法第一百八十五條之四駕駛動力交通工具致人受傷逃逸罪。
五、原審疏未詳察，遽依被告甲○○片面所辯，且未深入細心勾稽種種不利於該被告
    之證據，即判決被告甲○○無罪，即有未洽。檢察官上訴意旨，執以指摘原判決
    不當，為有理由，自應由本院撤銷改判。爰審酌被告甲○○於夜間撞及兒童丙○○，既知丙○○受傷，竟未將丙○○送醫，復未報請警方到場處理，更未將其姓
    名住址留給被害人，即逕自駕車離去，案發後復一再砌詞飾卸犯行等一切情狀，
    量處有期徒刑六月。末按被告甲○○前未曾受有期徒刑以上刑之宣告，有本院被
    告前案紀錄表足按，兼以案發後就其過失傷害部分，已與被害人父親丁○○成立
    調解，有臺南縣善化鎮調解委員會調解筆錄乙紙足按（詳偵查卷第十頁），被害
    人方面亦表明不願深究之意。歷經此次偵審程序，當知警惕，信無再犯之虞。本
    院因認其所受刑之宣告，以暫不執行為適當，爰併予宣告緩刑二年，以勵自新。
據上論斷，應依刑事訴訟法第三百六十九條第一項前段、第三百六十四條、第二百九
十九條第一項前段、刑法第一百八十五條之四、第七十四條第一款，判決如主文。
本案經檢察官吳忠賢到庭執行職務。
中    華    民    國      八十九      年      十      月      十二      日
                                  臺灣高等法院臺南分院刑事第五庭
                                      審判長法官  茆    臺    雲
                                            法官  李    文    福
                                            法官  蔡    長    林
右正本證明與原本無異。
如不服本判決，應於判決送達後十日內向本院提出上訴狀，其未敘述理由者並應於提
出上訴狀後十日內向本院補提理由書（應附繕本)。
                                      法院書記官  趙    玲    瓏
中    華    民    國      八十九      年      十      月      十二      日
附錄：本判決論罪科刑法條
刑法第一百八十五條之四：
駕駛動力交通工具，致人受傷而逃逸，處六月以上五年以下有期徒刑。


司法院資訊處製作；財團法人民間司法改革基金會備份。
